ACORDAO-COMPLETO-2438489

ACÓRDÃO DE RELAÇÃO

ACÓRDÃO DE RELAÇÃO 3039/2020 ATA 44/2020 - PLENÁRIO

Acórdão 3039/2020-TCU-Plenário
Considerando se tratar de representação formulada por licitante em face de possíveis irregularidades no Certame 72/2020, promovido pelo Banco do Nordeste do Brasil (BNB) , com vistas à contratação de serviços de vigilância armada diurna, em modo de disputa aberto pelo menor preço global;
Considerando que a representante se insurge, em síntese, contra o fato de ter tido sua proposta desclassificada no certame, em razão de "preços manifestamente inexequíveis", e por não ter recebido a oportunidade de eventual correção da proposta;
Considerando que, em resposta a oitiva determinada pelo relator, o BNB reconheceu que a exclusão do lance teria sido a medida correta a ser adotada, bem como manifestou compromisso de orientar seus pregoeiros sobre a conduta correta (de exclusão dos lances manifestamente errôneos e inexequíveis) a ser adotada em situações similares nos próximos certames;
Considerando que, caso o erro formal tivesse sido corrigido, o lance da representante teria sido de R$ 679.703,64 em vez de R$ 6.797,0364 e que, no caso concreto, não superaria o menor lance até então apresentado, de R$ 679.115,73, e não seria visualizado pelos licitantes para que servisse de parâmetro na disputa;
Considerando que, ao fim do certame, o lance vencedor foi negociado para R$ 679.113,59, ficando cerca de 4,5% inferior ao valor estimado do certame (R$ 711.135,48) e 2,4% inferior ao preço mensal do contrato vigente para os mesmos serviços (R$ 695.581,62) ;
Considerando que, no caso concreto, não se verifica a existência de elementos nos autos que indiquem prejuízo ao erário, inexequibilidade de proposta, favorecimento de licitante ou outra irregularidade apta a perfazer interesse público suficiente a ensejar a atuação do Tribunal no sentido de anulação ou descontinuidade de contrato decorrente do certame;
Considerando que não se identificaram, no sítio eletrônico do BNB, suficientes elementos informativos dos aditivos do contrato de vigilância em questão (e dos demais contratos administrativos) , contrariando disposições da Lei 12.527/2011;
Considerando que não restaram caracterizados os pressupostos para concessão de medida cautelar, nos termos da análise empreendida na peça 27;
Os Ministros do Tribunal de Contas da União ACORDAM, por unanimidade, com fundamento no art. 43, inciso I, da Lei 8.443/1992, arts. 143, inciso III; 235 c/c o art. 237, VII, todos do Regimento Interno/TCU, em conhecer da presente representação, por preencher os requisitos de admissibilidade, para, no mérito, considerá-la procedente, em indeferir o pedido de concessão de medida cautelar formulado pela representante, em adotar a medida a seguir, e em dar ciência desta deliberação à BNB e à representante, juntamente com a instrução (peça 27) , de acordo com os pareceres emitidos nos autos.
1. Processo TC-Processo 029.370/2020-5 (REPRESENTAÇÃO) 
1.1. Entidade: Banco do Nordeste do Brasil S.A.
1.2. Relator: Ministro Bruno Dantas
1.3. Representante do Ministério Público: não atuou
1.4. Unidade Técnica: Secretaria de Controle Externo de Aquisições Logísticas (Selog) .
1.5. Representação legal: Gabriel Maciel Fontes (OAB-PE/29.921) , representando Liserve Vigilância e Transporte de Valores Ltda.
1.6. Dar ciência ao BNB, com fundamento no art. 9º, inciso I, da Resolução-TCU 315/2020, sobre a seguinte impropriedade/falha, identificada no seu sítio eletrônico na internet, para que sejam adotadas medidas internas com vistas à correção da situação verificada e à prevenção de outras ocorrências semelhantes:
1.6.1. não disponibilização dos termos aditivos contratuais, inclusive os vigentes, no sítio do Banco na internet, descumprindo os requisitos da transparência, da disponibilidade e da integridade constantes dos arts. 6º, incisos I e II, e 7º, incisos II, IV e VI, da Lei 12.527/2011.

Banco do Nordeste do Brasil S.A.

BRUNO DANTAS

Gabriel Maciel Fontes (OAB-PE/29.921), representando Liserve Vigilância e Transporte de Valores Ltda.

Não atuou

REPRESENTAÇÃO (REPR)

Secretaria de Controle Externo de Aquisições Logísticas (Selog).